臺灣高等法院臺中分院刑事裁定
110年度聲再字第237號
再審聲請人  
即受判決人  施秋靜



上列再審聲請人即受判決人因傷害案件，對於本院中華民國109
年12月15日108年度上易字第599號第二審確定判決，聲請再審，
本院裁定如下：
    主  文
再審之聲請駁回。
    理  由
一、再審聲請人即受判決人施秋靜（下稱聲請人）聲請再審意旨
    略以：本案有重要事證即證3【本院110年度聲再字第41號刑
    事裁定及該次聲請再審所提出之刑事再審聲請狀及歷次補充
    狀、理由狀】、證4【教育部收文收據】、證5【提交教育部
    之陳情書影本】 、證6【教育部國民及學前教育署（下稱國
    教署）108年6月18日臺教國署學字第1080063247號函】、證
    7【本院108年度上易字第599號案件之聲請調查有利事項聲
    請狀（聲請向國教署調取校安通報案號0000000號的訪談紀
    錄與錄音）】，漏未審酌，且尚有新事證容候補上云云。
二、按聲請再審，應以再審書狀敘述理由，附具原判決之繕本及
    證據，提出於管轄法院為之；法院認為聲請再審之程序違背
    規定者，應以裁定駁回之，但其不合法律上之程式可以補正
    者，應定期間先命補正；法院認為無再審理由者，應以裁定
    駁回之；經前項裁定（即以無再審理由裁定駁回聲請）後，
    不得更以同一原因聲請再審。刑事訴訟法第429條、第433條
    、第434條分別定有明文。至所謂「同一原因」，係指據以
    聲請再審之同一原因事實而言，是否為同一原因事實，則應
    就再次聲請再審之事由及其提出之證據方法，與之前已為實
    體上裁定駁回之聲請，互作比較，倘聲請再審之原因事實及
    所提出之證據方法彼此相同者，即屬同一原因事實，不得更
    以同一原因聲請再審。
三、經查：
  ㈠聲請人前曾以上開證4【教育部收文收據】、證5【提交教育
    部之陳情書影本】 、證6【國教署108年6月18日臺教國署學
    字第1080063247號函】、證7【本院108年度上易字第599號
    案件之聲請調查有利事項聲請狀（聲請向國教署調取校安通
    報案號0000000號的訪談紀錄與錄音）】為由，具狀向本院
    聲請再審，業經本院於110年5月26日以另案即110年度聲再
    字第41號裁定【即上開證3】，認其再審之聲請為無理由，
    予以駁回確定在案，且該裁定已敘明：①聲請人於108年5月2
    9日提交教育部之陳情書【即上開證5】及教育部收文收據【
    即上開證4】、國教署108年6月18日臺教國署學字第1080063
    247號函【即上開證6】等證據資料，或係已存在於卷內而業
    經原確定判決予以斟酌及論斷，或係與「聲請人有無於案發
    時地持圓鐵盤朝告訴人頭部砸去，致告訴人受有右臉瘀青傷
    害」之犯罪構成要件事實無關，均非刑事訴訟法第420條第1
    項第6款規定之「新事實或新證據」；②聲請人聲請調取校安
    通報案號0000000號全部內容（含全部訪談錄音、全部訪談
    紀錄）【即上開證7】，亦與聲請人有無傷害告訴人之犯罪
    構成要件事實無涉，非屬「新事實或新證據」，認均無調取
    之必要等語等情，有上開本院另案駁回再審聲請之刑事裁定
    、聲請人之臺灣高等法院被告前案紀錄表在卷可稽。本件聲
    請再審，與前述另案聲請再審意旨所主張的內容及證據，核
    屬相同，既經另案以其聲請為無理由而裁定駁回，依前揭說
    明，自不得更以同一原因聲請再審，是本件聲請人以同一原
    因事實（即證4、證5、證6及證7），又向本院聲請再審，違
    反刑事訴訟法第434條第3項之規定，其本件再審之聲請，違
    背再審程序規定，為不合法，且無可補正，自應予駁回。
  ㈡至聲請意旨雖謂：除上開證4、證5、證6及證7外，尚有新事
    證容候補上云云。惟查：聲請人前因未提出原確定判決之繕
    本、具體理由及證據，經本院於110年7月26日裁定命補正，
    聲請人陸續於110年8月27日提出「刑事聲請再審狀補充狀一
    」、於110年10月13日提出「刑事聲請再審陳述狀」，僅提
    出上開證4、證5、證6及證7為據，除此之外，聲請人迄今並
    未再提出其他事證，附此敘明。 
四、末按聲請再審之案件，除顯無必要者外，應通知再審聲請人
    及其代理人到場，並聽取檢察官及受判決人之意見，但無正
    當理由不到場，或陳明不願到場者，不在此限；又此所稱顯
    無必要者，係指聲請顯屬程序上不合法且無可補正或顯無理
    由而應逕予駁回。刑事訴訟法第429條之2、法院辦理刑事訴
    訟案件應行注意事項第177條之4分別定有明文。查本案聲請
    再審之程序違背規定，乃程序上不合法，且無可補正，有如
    前述，無通知再審聲請人到場之必要，附此敘明。
五、爰依刑事訴訟法第433條，裁定如主文。　　
中　　華　　民　　國　　110 　年　　10　　月　　29　　日
                  刑事第四庭    審判長法　官  蔡名曜
                                      法　官  林宜民
                                      法　官  黃玉琪　　

以上正本證明與原本無異。
不得抗告。 
                                      書記官  林姿妤

中　　華　　民　　國　　110 　年　　10　　月　　29　　日